# Rafael A. Ortega Valderrama

 $\label{eq:madrid} \begin{aligned} \text{Madrid, España} \cdot \underline{\text{https://www.linkedin.com/in/rafael-a-ortega/}} \cdot \underline{\text{https://github.com/raortega8906}} \cdot +34\ 633\ 19\ 33\ 11 \cdot \\ \underline{\text{raortega8906@gmail.com}} \end{aligned}$ 

Más de 3 años de experiencia como Desarrollador Web en PHP, WordPress y con base en Laravel adquirida a través de proyectos personales y desarrollos internos en la empresa. Responsable del mantenimiento, actualización y personalización de sitios WordPress, desarrollos a medida en PHP y JavaScript, y configuración de servidores. Lideré proyectos de actualización de seguridad tras ataques, gestionando copias de seguridad y planes de contingencia. Diversos proyectos en Elementor, HTML, CSS y jQuery, con alguna experiencia en APIs y desarrollos frontend y backend. Actualmente expandiendo conocimientos en Astro y AWS para fortalecer mis capacidades de desarrollo. Además, gestiono un pequeño equipo de desarrollo, mejorando la organización y la comunicación técnica en los proyectos.

### **EXPERIENCIA PROFESIONAL**

**Danngos Smart S.L.** 

Madrid, España

Desarrollador Web

Oct. 2023-Actualidad

- Lideré el desarrollo y mantenimiento de sitios web WordPress personalizados para clientes, incluyendo el desarrollo de plugins a medida para clientes.
- Implementé soluciones de seguridad y optimización de rendimiento.
- Integré APIs y desarrollos personalizados en proyectos.
- Mejoré la organización técnica de la empresa: definición de protocolos, medidas de seguridad y documentación de procesos.

Freelancer

Madrid, España

Desarrollador Web

Ene. 2022-Octubre 2023

- Desarrollar sitios webs en WordPress (corporativos, e-commerce con WooCommerce).
- Dar soporte y mantenimiento a sitios webs en WordPress (actualizaciones, optimización y seguridad).
- Colaborar con otros desarrolladores para la creación de sitios.

### **Ceifor Estudios (Prácticas)**

Madrid, España

Desarrollador Web

Oct. 2021-Ene. 2022

 Desarrollar tareas para una plataforma de fichajes con Laravel 6, PHP, HTML, CSS3, MySQL y Boopstrap 3.

#### **EDUCACIÓN**

UNIVERSIDAD DE LAS CIENCIAS INFORMÁTICAS

La Habana, Cuba

Ingeniería en Ciencias Informáticas

Junio 2013

## **HABILIDADES**

• Lenguajes: PHP, JavaScript

• Frameworks: Laravel, Astro, Livewire, Tailwind CSS.

• CMS: WordPress.

• Bases de Datos: MySQL, Eloquent ORM.

• Versionado: Git, GitHub.

• **Frontend:** HTML, CSS, jQuery.

• **APIs:** REST.